【裁判字號】    97,交聲,777
【裁判日期】    970724
【裁判案由】    聲明異議
【裁判全文】
臺灣高雄地方法院交通事件裁定         97年度交聲字第777號
原處分機關  高雄市政府交通局
代  表  人  甲○○
異  議  人  乙○○
上列異議人因違反道路交通管理處罰條例案件，對於高雄市政府
交通局97年4 月14日高市府交裁字第裁32-N00000000號處分聲明
異議，本院裁定如下：
    主  文
異議駁回。
    理  由
一、原處分意旨略以：本件異議人即受處分人乙○○駕駛其車號
    XWR-939 號重型機車，於民國97年1 月9 日13時18分許行經
    高雄縣湖內鄉○○路447 巷巷口，行經有燈光號誌管制之交
    岔路口闖紅燈，經高雄縣政府警察局湖內分局舉發違反道路
    交通管理處罰條例第53條第1 項「駕車行經有燈光號誌管制
    之交岔路口闖紅燈」之違規，嗣受處分人提出申訴，經原處
    分機關請原舉發單位調查結果，仍認受處分人有前述違規行
    為，原處分機關乃依道路交通管理處罰條例第53條第1 項、
    第63條第1 項第3 款，在97年4 月14日以高市府交裁字第裁
    32-N00000000號裁決書裁處受處分人罰鍰3600元，並記違規
    點數3 點。
二、異議人乙○○經傳未到，其於異議狀中固坦認於前開時地駕
    車行經該地，然矢口否認有於上揭時、地闖紅燈之情，並辯
    稱：當時因旁邊有大貨車衝出，其為閃避乃往前行駛，不知
    有無闖紅燈云云。惟查：
(一)證人即舉發警員丙○○於本院審理中證稱：本件為其所攔檢
    ，異議人當時闖紅燈過來，其攔檢後異議人辯稱係為閃避大
    卡車才闖紅燈，但其並未看見異議人所稱之大卡車，當時其
    所站之位置離路口約100 公尺，異議人闖紅燈時僅有他一台
    車等語。而證人為執行公務之警員，與異議人素昧平生，當
    無故意陷害異議人必要，其證言應可採信。
(二)異議人雖辯稱其係為閃避大貨車才前行，然大貨車之體積遠
    較異議人騎乘之重型機車為大，若異議人所述為真，舉發警
    員應能目睹該大貨車，惟舉發員警僅看見異議人之機車，並
    未看見大貨車，異議人所辯顯有可疑，尚不能以此認為原舉
    發有所疏誤。
(三)綜上所述，本件異議人確有如原處分機關認定之違規行為，
    已堪認定。
三、按「汽車駕駛人，行經有燈光號誌管制之交岔路口闖紅燈者
    ，處新臺幣（下同）1800元以上5400百元以下罰鍰」，道路
    交通管理處罰條例第53條第1 項定有明文，又「汽車駕駛人
    有左列各款所列條款之一者，除依原條款處罰鍰外，並予記
    點..... 三、有第43條、第53條或第54條情形之一者，各記
    違規點數三點。」，亦為該條例第63條第1 項第3 款所明定
    。原處分機關依前開條文，裁處異議人罰鍰3600元，並記違
    規點數3點，核無違誤，本件異議為無理由，應予駁回。
四、據上論斷，依道路交通案件處理辦法第19條，裁定如主文。
中    華    民    國    97    年    7     月    24    日
                  交通法庭    法  官    王奕勛
以上正本證明與原本無異。
如不服本裁定，應於收受送達後5 日內向本院提出抗告狀。
中    華    民    國    97    年    7     月    24    日
                              書記官    林晏光


司法院資訊處製作；財團法人民間司法改革基金會備份。
